【裁判字號】    92,重訴,2
【裁判日期】    920121
【裁判案由】    殺人等
【裁判全文】
台灣雲林地方法院刑事裁定                           九十二年度重訴字第二號
    公 訴 人  台灣雲林地方法院檢察署檢察官
    被    告  甲○○  男二十七.
右列被告因殺人案件，經檢察官提起公訴（九十一年度偵緝字第一三三號），本院裁
定如左：
    主  文
甲○○自民國玖拾貳年壹月貳拾壹日起羈押參月。
    理  由
一、被告涉嫌之犯罪事實：甲○○與黃三祐（在逃）因與王莊瓊、徐健鎮為了毒品的
    問題起衝突，甲○○因而受傷，甲○○、黃三祐遂於民國（下同）九十一年八月
    二十八日早上某時許，夥同甲○○、陳建宏、張原彰、譚容琮、黃順興、潘忠隆
    、至彰化縣溪洲鄉黃三祐租屋處，決議先找徐健鎮談判解決，並另約同陳啟忠、
    鄭武松及李凱儒（另為不起訴處分），分別由陳建宏駕駛車號ＵＴ－２１９２號
    自小客車、譚容琮駕駛車號為６Ｔ－１２３１號自小客車、李凱儒駕駛未掛牌之
    黑色裕隆小客車負責載送，一同前往雲林縣莿桐鄉饒平村找徐健鎮，徐健鎮見狀
    逃逸談判未果，黃三祐提議改找王莊瓊，並與甲○○、陳建宏、黃順興、潘忠隆
    、鄭武松、張原彰、譚容琮及陳啟忠起剝奪王莊瓊行動自由之犯意聯絡，於同日
    十三時二十五許，至王莊瓊位於雲林縣斗六市○○街三十九號「市中星大樓」住
    處樓下，由張原彰引誘王莊瓊下樓，陳建宏、鄭武松、甲○○與黃三祐見王莊瓊
    下樓，陳建宏、鄭武松、甲○○與黃三祐見王莊瓊下樓，竟另起傷害之犯意，由
    黃三祐持刀下車刺擊王莊瓊臀部，陳建宏、鄭武松並與甲○○強押王莊瓊上陳建
    宏車，由黃三祐及鄭武松脅架於後座往莿桐鄉方向行駛，黃順興、潘忠隆、張原
    彰及陳啟忠則搭乘譚容琮車尾隨在後，途中因王莊瓊掙扎奮力抵抗，黃三祐與甲
    ○○心中不滿，黃三祐與甲○○心中不滿，復起殺人之犯意，黃三祐持刀猛刺王
    莊瓊左胸部要害數刀，甲○○則由右前座轉身持刀砍殺王莊瓊，遭王莊瓊以手抵
    抗成傷，致王莊瓊身中數刀精神萎靡血流不止，黃三祐見狀，才囑陳建宏與譚容
    琮駕車同行至雲林縣莿桐鄉○○村○○道路加以棄置，終致王莊瓊因受該刀傷刺
    激，左下冠狀動脈血管本身之病變併血栓引起心律不整，併發心因性休克死亡。
    嗣經警循線於九十一年八月二十八日二十一時等時間，在雲林縣古坑鄉棋盤村等
    處分別查獲陳建宏、黃順興、潘忠隆、鄭武松、張原彰、譚容琮及陳啟忠等人，
    並當場扣得陳建宏所駕駛之車號為ＵＴ－２１９２號自小客車及譚容琮所駕駛車
    號為６Ｔ－１２３１號自小客車等物，進而查知上情。
二、犯罪嫌疑重大之證據：(一)關於被害人王莊瓊之死亡及死因，有相驗屍體證明書、
    驗斷書、解剖紀錄及法務部法醫研究所九一法醫所醫鑑字第一二五二號鑑定書在
    卷可參。(二)訊據被告坦承參與剝奪王莊瓊行動自由，並坐在前座且拿了刀的事實
    ，惟辯稱「是押到車上，黃三祐才拿刀刺他的。」「他們押他上車以後，我坐在
    前面，黃三祐拿刀給我，問我要不要殺王莊瓊，因為王莊瓊有殺我。」「我不是
    故意要殺他，因我看黃三祐殺他，我拿刀要給黃三祐，他以為我要殺他，就用手
    擋我，他的手受傷。」云云。(三)惟依據另被告陳建宏、黃順興、潘忠隆、鄭武松
    、張原彰、譚容琮及陳啟忠等人在偵查中之供述筆錄所載，被告甲○○涉犯上述
    犯行的嫌疑確屬重大。
三、涉犯之罪名：刑法第三百零二條第一項之剝奪他人行動自由罪、同法第二百七十
    一條第一項殺人罪。
四、羈押之理由：被告涉犯殺人罪，為最輕本刑五年有期徒刑以上之罪，且係經通緝
    到案，有事實足認為逃亡，本院因此認為，非予羈押，顯難進行追訴、審判、執
    行，乃予羈押。
五、據上論結，應依刑事訴訟法第一百零一條第一項第一款、第三款之規定，裁定如
    主文。
中      華      民      國      九十二  年      一      月    二十一    日
                                      台灣雲林地方法院刑事第一庭
                                              法  官  林  輝  煌
右正本證明與原本無異。
如不服本裁定，應於裁定送達後五日內向本院提出抗告狀。
                                              書記官  陳  美  華
中      華      民      國      九十二  年      一      月    二十一    日


司法院資訊處製作；財團法人民間司法改革基金會備份。
